【裁判字號】    98,上更(二),542
【裁判日期】    990209
【裁判案由】    毒品危害防制條例
【裁判全文】
臺灣高等法院刑事判決             98年度上更(二)字第542號
上  訴  人
即  被  告  乙○○
                    （現另案於臺灣臺南監獄執行中）
指定辯護人  鄧敏雄律師（法扶）
上列上訴人因違反毒品危害防制條例案件，不服臺灣桃園地方法
院97年度訴字第588 號，中華民國97年11月27日第一審判決（起
訴案號：臺灣桃園地方法院檢察署97年度偵字第10113號）， 提
起上訴，經判決後，由最高法院第二次發回更審，本院判決如下
：
    主  文
原判決撤銷。
乙○○無罪。
    理  由
一、公訴意旨略以：乙○○明知海洛因係毒品危害防制條例第2
    條第1項第1款列管之第一級毒品，不得販賣，竟基於販賣第
    一級毒品海洛因以營利之犯意，於丙○○在民國（下同）97
    年4月20日上午9時許，以0000000000行動電話號碼撥打至乙○○所使用之0000000000行動電話，向乙○○表示欲購買第
    一級毒品海洛因新臺幣（下同）1,000元， 乙○○應允後，
    並指示丙○○稍後在其桃園縣龍潭鄉○○村○○路260 號之
    住處交易毒品，嗣徐廉成於同日下午1 時58分許（起訴書誤
    載為當日下午3時58分）， 在上址住處將上開備妥之海洛因
    1小包販賣予丙○○，並收取價金1,000元，旋為埋伏附近之
    員警查獲，並自丙○○身上扣得海洛因毒品1小包（毛重0.3
    公克），乙○○住處千元紙鈔1張，海洛因1 包（毛重0.3公
    克）、分裝袋1大包、研磨器1組、吸食器1組、注射針頭4支
    、削尖吸管4支及手機1隻等物，因認徐廉成涉犯毒品危害防
    制條例第4條第1項、第6項之販賣第一級毒品未遂罪云云。
二、按犯罪事實應依證據認定之，無證據不得推定其犯罪事實；
    不能證明被告犯罪者，應諭知無罪之判決，刑事訴訟法第15
    4條第2項、第301條第1項分別定有明文。又所謂認定犯罪事
    實之證據，係指足以認定被告確有犯罪行為之積極證據而言
    ，苟未能發現相當證據，或證據不足為不利於被告事實之認
    定時，即應為有利於被告之認定，更不必有何有利之證據，
    亦不能以推測或擬制之方法，以為裁判基礎（參看最高法院
    29年度上字第3105號、40年度台上字第86號、56年度台上字
    第807號判例意旨）。 又認定犯罪事實所憑之證據，雖不以
    直接證據為限，間接證據亦包括在內；然而無論直接或間接
    證據，其為訴訟上之證明，須於通常一般之人均不致有所懷
    疑，而得確信其為真實之程度者，始得據為有罪之認定，倘
    其證明尚未達到此一程度，而有合理之懷疑存在時，事實審
    法院復已就其心證上理由予以闡述，敘明其如何無從為有罪
    之確信，因而為無罪之判決，尚不得任意指為違法。」、「
    檢察官對於起訴之犯罪事實，應負提出證據及說服之實質舉
    證責任，倘其所提出之證據，不足為被告有罪之積極證明，
    或其指出之證明方法，無從說服法院以形成被告有罪之心證
    ，基於無罪推定之原則，自應為被告無罪判決之諭知（參看
    最高法院76年台上字第4986號、92年台上字第128 號判例意
    旨）。
三、公訴人認被告涉有販賣第一級毒品海洛因之罪嫌，無非係以
    被告於警詢、偵查中之供述，證人丙○○、甲○○於警詢、
    偵查中之證述，扣案之第一級毒品海洛因2包、千元紙鈔1張
    、分裝袋、研磨器、吸食器、注射針頭等物為其主要論據。
四、訊據被告乙○○堅詞否認有何販賣第一級毒品海洛因犯行，
    辯稱：伊沒有向丙○○兜售海洛因，是丙○○於97年4 月19
    日一再打電話給伊，說她在提藥，問伊有沒有海洛因可以給
    她，伊回稱沒有，翌（20）日丙○○又一直打電話給伊，叫
    伊幫她找海洛因，伊被吵得沒辦法，加上伊的毒品也剛好用
    完，就去買了3包海洛因共計3,000元，再把其中1 包1,000
    元之海洛因給丙○○，伊沒有犯意，本案是陷害教唆云云。
    被告指定辯護人則以：證人丙○○證稱曾二次向被告購得海
    洛因，惟就購買情節，先後所為之證述，即有出入，難令入
    相信其證言之憑信性。又自97年4 月19日晚上起證人丙○○
    就一直打電話給被告，依通聯紀錄顯示，雙方共歷經多達11
    多通，直到20日下午雙方才完成交付海洛因動作，依正常情
    況來說，如有販賣故意，何以需拖延如此之久，被告始能將
    毒品交付予證人丙○○。再依通聯紀錄，是員警先與丙○○
    先有通聯紀錄，可見有陷害教唆情形，證人丙○○在原審承
    認，不是被告先打電話給她，是她先打電話給被告，且是先
    打電話給警員後，才打電話給被告，本件實屬陷害教唆等語
    。
五、被告於97年4月20日下午3時58分許，於其位於桃園縣龍潭鄉
    ○○村○○路260號之住處，有交付扣案之毒品海洛因1包（
    編號2） 予證人丙○○，同時向證人丙○○收取扣案之千元
    紙鈔，隨即為員警甲○○等當場查獲等情，業據被告於偵查
    、原審及本院審理時坦承在卷（見偵查卷第91頁、第92頁，
    原審卷第48頁，本院卷第45頁反面），核與證人丙○○、甲○○於偵查、原審審理時證述之情節大致相符（偵查卷第84
    頁、第85頁、第87頁、第88頁，原審卷第154頁、第161頁）
    ，並有在丙○○身上查扣之海洛因1包（編號2）扣案足資佐
    證，該包海洛因（編號2，毛重0.3公克）送驗結果，含第一
    級毒品海洛因成分，連同在被告住處扣得之另一小盒海洛因
    ，合計驗後淨重0.37公克，空包裝重2.02公克，有法務部調
    查局出具之鑑定書在卷可憑（見偵查卷第218頁、第220頁）
    ，此部分事實首堪認定。
六、惟按：刑事偵查技術上俗稱之「釣魚」，係指對於原已犯罪
    或具有犯罪故意之人，以設計引誘之方式，使其暴露犯罪事
    證，而加以逮捕或偵辦者而言。而所謂司法警察之「陷害教
    唆」，則指行為人原不具犯罪之故意，純因司法警察之設計
    教唆，始萌生犯意，進而實行犯罪構成要件之行為者而言。
    前者（即「釣魚」），純屬偵查犯罪技術之範疇，並未違反
    憲法對於基本人權之保障，且於公共利益之維護有其存在必
    要性，故依「釣魚」方式所蒐集之證據資料，原則上非無證
    據能力。而後者（即「陷害教唆」），因係以引誘或教唆犯
    罪之不正當手段，使原無犯罪故意之人因而萌生犯意實行犯
    罪行為，再進而蒐集其犯罪之證據，予以逮捕偵辦，此種誘
    人犯罪之手段顯已違反憲法對於基本人權之保障，且已逾越
    偵查犯罪之必要程度，對於公共利益之維護並無意義，其因
    此所取得之證據資料，應不具有證據能力（參看最高法院98
    年度台上字第4025號判決要旨）。本件查緝經過，係證人即
    桃園縣警察局楊梅分局刑事組小隊長甲○○於97年4月1日前
    某日辦理證人丙○○施用毒品海洛因案件，要求該案被告即
    本案證人丙○○供出毒品來源，證人丙○○稱其施用之海洛
    因是向一位綽號阿城之人購得，證人甲○○乃將其使用之行
    動電話號碼告訴證人丙○○，嗣證人丙○○配合警方，乃於
    97 年4月20日以其使用之0000000000號行動電話與被告使用
    之0000000000號行動電話聯絡，佯稱請被告交付1,000 元之
    海洛因，嗣由警方提出千元紙鈔1 張給證人丙○○作為購毒
    價款，並駕車搭載證人丙○○至被告上址住處交易，於被告
    交付海洛因1包給證人丙○○，並收取1,000元紙鈔後，當場
    查獲被告等情，業據證人甲○○於本院審理時證述綦詳（見
    本院卷99年1月26日審判筆錄第3頁），核與證人丙○○於原
    審證稱：「因為與警察有認識，要協助警察查獲販賣毒品的
    被告」、「我是先跟楊梅分局的偵查員聯絡後，才打電話給
    被告。」等語大致相符（見原審卷第155頁、第159頁），並
    有丙○○、甲○○使用之行動電話通聯紀錄在卷可稽（見偵
    查卷第80頁、第81頁）。是以，本件之爭點厥在於被告是否
    原已犯罪或具有販賣海洛因之犯罪故意，抑或因證人丙○○
    配合警方教唆始萌生犯意？經查：
  (一)證人丙○○於警詢證稱：「我跟阿城（即被告）購買2次（
    海洛因），第1次在97年4月13日上午11時許…雙方約在中壢
    市萬能工專的全家便利商店見面，阿城他開車來，我向他買
    1小包海洛因1,000元；第二次…雙方約在阿城的家中…，同
    樣是拿海洛因，價錢是1,000元」 （見偵查卷第27頁、第28
    頁）；於原審審理時則結證：「（你如何知道被告有在賣海
    洛因？）因為之前我住桃園縣觀音鄉○○路時，差不多半個
    月前，在我家，被告拿海洛因來我家賣給我」、「（查獲該
    次，是你第幾次向被告買海洛因？）第三次」、「（你上稱
    的查獲前半個月是第幾次向被告購買？）第二次…就是指97
    年4 月13日該次」、「第一次購買的時間忘記了」等語（見
    原審卷第155頁）， 則證人丙○○就其向被告購毒之次數究
    竟係2次或3次？97年4 月13日交付毒品地點等節之證述，前
    後不一，已有瑕疵可指，是證人丙○○指述被告在本案之前
    原即有販賣海洛因之行為，究否屬實，尚有可疑。
  (二)證人丙○○又於偵查中具結證稱：「乙○○主動打給我…問
    我要不要買海洛因，他都是分裝成一小包，一包1,000 元，
    乙○○大約打給我三、四次電話…我前一天就有跟楊梅分局
    的人說這件事了…」云云（見偵查卷第87頁）；復於原審審
    審理時證稱：「我當天打電話給被告前，我有想請警察抓他
    ，也有要配合警察抓他的意思」、「我打電話的前一天晚上
    ，是我主動打電話給被告說我要跟他買海洛因」、「我要先
    確定偵查員是否有空，我97年4 月19日那通電話也就是要釣
    被告出來的電話，只是剛好沒有辦法，所以才改到第二天」
    等語（見原審卷第159、160頁）。而行動電話號碼00000000
    00、0000000000號係被告所使用，0000000000、0000000000
    號之行動電話為證人丙○○所使用，000000000 之行動電話
    為證人甲○○所使用，為渠等三人直承在卷（見原審卷第15
    4頁、第163頁，本院99年1月26日審判筆錄第3頁）。觀諸卷
    附渠等三人於97年4 月19日、20日通聯紀錄（經整理如附表
    一、二所示），97年4月19日晚上8時49分，係證人丙○○主
    動聯繫員警甲○○後，再接續於當晚8 時56分主動連繫被告
    ，迄至同日晚上11時26分許止，證人丙○○共有5 次主動與
    被告聯繫通聯，卻未見被告有發話給證人丙○○之情形（見
    附表一）；翌（20）日亦係證人丙○○主動聯繫被告（見附
    表二），此與證人丙○○所證述係伊主動打電話聯繫被告之
    情形相符，雖被告於當日有馬上回撥給證人丙○○之情形，
    惟觀諸證人甲○○於接獲丙○○之電話後亦有馬上回撥之情
    形，以及證人甲○○於本院審理時證稱：「當時是丙○○打
    電話給我，她跟我說她的手機易付卡裡面沒有錢，請我回撥
    電話給她，所以我就立刻回撥給她」等情（見本院99年1 月
    26日審判筆錄第4 頁），足可得知被告回撥之行為應亦係應
    證人丙○○之要求所致之結果，並非被告主動聯繫證人丙○○。綜上，97年4 月19日晚上及20日上午均由證人丙○○主
    動聯繫被告，且次數有7 通之多，已與證人丙○○所述被告
    向其兜售海洛因之情節有所齟齬。
  (三)證人丙○○於原審審理時證稱：「…前一天（97年4 月19日
    ）晚上，是我主動打電話給被告說我要跟他買海洛因，當天
    他剛好在頭份，所以我們改約第二天要買賣。」、「（你前
    一天晚上與被告聯絡時，被告除了說他在頭份外，有無說他
    身上沒有海洛因？）沒有，他只有說他酒醉了，無法開車到
    桃園。」云云（見原審卷第159頁）。惟依被告使用0000000
    000 號行動電話通聯調閱查詢單基地台位置顯示（見附表一
    ），證人丙○○於97年4月19日晚上8時56分至11時26分止，
    先後5 次主動聯繫被告期間，被告持用行動電話之基地台位
    置是從苗栗縣頭份鎮一路北上，至第4 次通話即同日晚上11
    時20分許時，基地台位置已在桃園縣龍潭鄉境內，足佐證人
    丙○○證述：被告說他在頭份喝醉了，無法開車到桃園，所
    以無法買賣海洛因乙節，顯與事實不符。又倘被告原即具有
    販賣海洛因之犯罪故意，而向證人丙○○兜售海洛因，理當
    主動積極以求獲利方屬合理，且證人丙○○於97年4 月19日
    晚上先與偵查員甲○○聯繫欲誘捕被告，再主動聯繫被告要
    求購買海洛因，且密集聯繫次數有5 次之多，彰顯證人丙○○迫不及待想取得毒品，則雙方理當儘速安排交付毒品、價
    錢而完成交易，惟上開第4 次通話時，被告實已回至其住處
    所在之桃園縣龍潭鄉，其後證人丙○○尚主動打一通電話聯
    繫被告，參以證人甲○○證述證人丙○○之所在距被告住所
    之車程約二十至三十分鐘（見本院99年1月26日審判筆錄第6
    頁），則斯時被告與證人丙○○相約交易毒品並非難事，雙
    方何以未相約立即交易毒品？已違事理。另自翌（20）日上
    午9時54分起至10時五分許止，證人丙○○與被告亦互有4次
    之通聯紀錄，亦未相約交易，反拖至同（20）日下午1 時42
    分許，雙方始再有聯繫，而於同日下午1 時58分許交付海洛
    因。基此，證人丙○○指述被告向其兜售毒品，其始配合警
    方誘捕被告云云，顯與客觀事證相違背，難以採信。再觀之
    被告與證人丙○○於97年4月20日上午10時5分許聯繫後，延
    至同日下午1 時42分許，被告始有主動聯繫證人丙○○，雙
    方旋即於同日下午1 時58分交付、收受毒品，足見被告所辯
    因不勝屢屢接獲證人丙○○請求代購毒品海洛因之電話後，
    乃同意代購而向他人購買毒品，再約證人丙○○前來交付毒
    品海洛因1 包等情，尚非虛枉。
  (四)另外，警方查獲被告時，除起獲被告已交付證人丙○○之海
    洛因1 包外，僅另查獲被告持有之海洛因一盒，二者合計驗
    後淨重0.37公克，數量甚微，且被告本身亦有施用海洛因之
    惡習，為其供明在卷，本案查獲時所採被告尿液檢驗，確呈
    鴉片類陽性反應，有被採尿人尿液暨毒品真實姓名與編號對
    照表、臺灣檢驗科技股份有限公司濫用藥物檢驗報告各一紙
    在卷足憑（見偵查卷第30頁、第56頁），益證被告辯稱其要
    購買海洛因供己施用，順便為證人丙○○代購1 小包，故共
    購買3小包海洛因，除交付1小包海洛因給證人丙○○外，餘
    2小包則混成1包供己施用等語，應屬可信，尚難據以認定被
    告係基於營利之意圖而販入或讓售海洛因。
  (五)據上足見，本件係因證人丙○○為配合員警查緝毒品藥頭，
    一再糾纏被告，使被告萌生販賣毒品海洛因之犯意而與證人
    丙○○相約交付毒品並收取對價，證人丙○○配合警方此項
    誘捕行為，係屬創造犯意型之「陷害教唆」，揆諸前揭最高
    法院裁判意旨，此種誘捕手段所蒐集取得之證據，顯已違反
    憲法對於基本人權之保障，且已逾越偵查犯罪之必要程度，
    對於公共利益之維護並無意義，其因此所取得之證據資料，
    應不具有證據能力，尚不得據為認定被告犯罪之依據至明。
  (六)至被告請求再傳訊證人丙○○，訊問證人丙○○與員警甲○○通話之內容云云。按證人已由法官合法訊問，且於訊問時
    予當事人詰問之機會，其陳述明確別無訊問之必要，不得再
    行傳喚。刑事訴訟法第196 條定有明文。查證人丙○○業經
    原審合法訊問，且於訊問時予當事人詰問之機會，並證述配
    合警方辦案而誘捕被告之情節，其陳述明確，核無再度傳喚
    之必要。
七、綜上所述，檢察官所舉證據尚無從證明被告係意圖營利，而
    販賣海洛因，或讓與海洛因予證人丙○○。又被告於丙○○
    來電表明購買海洛因毒品後，依約交付扣案之海洛因1 包，
    係證人丙○○為協助警方查緝毒品，配合員警為設計引誘教
    唆之行為，核屬陷害教唆，參諸前揭最高法院判決意旨，要
    難科以被告販賣或轉讓第一級毒品罪責。此外，復查無其他
    積極證據足資證明被告涉有公訴意旨所指販賣第一級毒品犯
    行，揆諸前揭說明，自屬不能證明其犯罪。
八、原審未為詳究，遽認被告成立販賣第一級毒品未遂罪，尚有
    違誤。被告上訴意旨，否認犯罪，為有理由，應由本院予以
    撤銷，並諭知被告無罪之判決。
九、本案既未能證明被告乙○○有販賣第一級毒品海洛因之犯行
    ，則扣案之毒品海洛因自與本案無涉，依主從不可分原則，
    本案既無主刑，從刑亦無所附麗，自無從於本案併予宣告沒
    收，應由檢察官另行處理。另扣案之千元紙鈔1張、分裝袋1
    大包、研磨器1組、吸食器1組、注射針頭4支、削尖吸管4支
    及手機1 隻等物品，性質上非屬違禁物，本件被告既改判無
    罪，自無從將之宣告沒收，應予敘明。
據上論斷，應依刑事訴訟法第369條第1項前段、第364條、第301
條第1項，判決如主文。
本案經檢察官林炳雄到庭執行職務。
中    華    民    國    99    年    2     月    9     日
                  刑事第六庭審判長法  官  林明俊
                                  法  官  郭豫珍
                                  法  官  何信慶
以上正本證明與原本無異。
如不服本判決，應於收受送達後10日內向本院提出上訴書狀，其
未敘述上訴之理由者並得於提起上訴後10日內向本院補提理由書
（均須按他造當事人之人數附繕本）「切勿逕送上級法院」。
                                  書記官  王泰元
中    華    民    國    99    年    2     月    11    日
附表一：徐廉成、丙○○、甲○○於97年4月19日晚間通聯情形
┌──┬──────┬───┬───┬──────┬────┬──────┐
│編號│通話起迄時間│發話人│受話人│被 告 所 在 │卷證出處│備        註│
│    │（秒數）    │      │      │(基地台位置)│(偵查卷)│            │
├──┼──────┼───┼───┼──────┼────┼──────┤
│1.  │20:49:31    │丙○○│甲○○│            │第80頁  │            │
│    │（32秒）    │0936- │0930- │            │        │            │
│    │            │463429│999083│            │        │            │
├──┼──────┼───┼───┼──────┼────┼──────┤
│2.  │20:50:21    │甲○○│丙○○│            │同上    │            │
│    │（122秒）   │0930- │0936- │            │        │            │
│    │            │999083│463429│            │        │            │
├──┼──────┼───┼───┼──────┼────┼──────┤
│3.  │20:56:49～  │丙○○│徐廉成│苗栗縣頭份鎮│第75頁反│            │
│    │20:57:24    │0936- │0913- │銀河路      │面      │            │
│    │            │463429│484539│            │        │            │
├──┼──────┼───┼───┼──────┼────┼──────┤
│4.  │21:51:46    │同上  │同上  │苗栗縣頭份鎮│同上    │            │
│    │21:52:31    │      │      │銀河路~中華 │        │            │
│    │            │      │      │路          │        │            │
├──┼──────┼───┼───┼──────┼────┼──────┤
│5.  │22:55:00    │同上  │同上  │新竹縣竹東鎮│同上    │            │
│    │22:55:09    │      │      │柯子湖段    │        │            │
├──┼──────┼───┼───┼──────┼────┼──────┤
│6.  │23:20:41    │同上  │同上  │桃園縣龍潭鄉│同上    │            │
│    │23:21:06    │      │      │北龍路      │        │            │
├──┼──────┼───┼───┼──────┼────┼──────┤
│7.  │23:26:26    │同上  │同上  │桃園縣龍潭鄉│同上    │            │
│    │23:26:40    │      │      │中豐路      │        │            │
└──┴──────┴───┴───┴──────┴────┴──────┘
附表二：徐廉成、丙○○、甲○○於97年4月20日通聯情形
┌──┬──────┬───┬───┬──────┬────┬──────┐
│編號│通話起迄時間│發話人│受話人│被 告 所 在 │卷證出處│備        註│
│    │(秒數)      │      │      │(基地台位置)│(偵查卷)│            │
├──┼──────┼───┼───┼──────┼────┼──────┤
│1.  │9:54分      │丙○○│徐廉成│桃園縣龍潭鄉│第106頁 │            │
│    │(11秒)      │0936- │0939- │干城路      │        │            │
│    │            │463429│669015│            │        │            │
├──┼──────┼───┼───┼──────┼────┼──────┤
│2.  │9:55分      │徐廉成│丙○○│同上        │同上    │被告應證人戴│
│    │(44秒)      │0939- │0936- │            │        │夢鑾之要求而│
│    │            │669015│463429│            │        │回撥        │
│    │            │      │      │            │        │            │
├──┼──────┼───┼───┼──────┼────┼──────┤
│3.  │9:57:06     │丙○○│甲○○│            │第81頁  │            │
│    │(9秒)       │0936- │0930- │            │        │            │
│    │            │463429│999083│            │        │            │
├──┼──────┼───┼───┼──────┼────┼──────┤
│4.  │9:57:43     │甲○○│丙○○│            │同上    │            │
│    │(199秒)     │0930- │0955- │            │        │            │
│    │            │999083│355281│            │        │            │
├──┼──────┼───┼───┼──────┼────┼──────┤
│5.  │10:04分     │丙○○│徐廉成│桃園縣龍潭鄉│第106頁 │            │
│    │(5秒)       │0936- │0939- │干城路      │        │            │
│    │            │463429│669015│            │        │            │
├──┼──────┼───┼───┼──────┼────┼──────┤
│6.  │10:05分     │徐廉成│丙○○│同上        │同上    │被告應丙○○│
│    │(26秒)      │0939- │0936- │            │        │之要求而回撥│
│    │            │669015│463429│            │        │            │
├──┼──────┼───┼───┼──────┼────┼──────┤
│7.  │12:53:14    │丙○○│甲○○│            │第81頁  │            │
│    │(8秒)       │0936- │0930- │            │        │            │
│    │            │463429│099083│            │        │            │
├──┼──────┼───┼───┼──────┼────┼──────┤
│8.  │12:53:50    │甲○○│丙○○│            │同上    │            │
│    │(42秒)      │0930- │0955- │            │        │            │
│    │            │999083│355281│            │        │            │
├──┼──────┼───┼───┼──────┼────┼──────┤
│9.  │13:08:13    │同上  │同上  │            │同上    │            │
│    │(27秒)      │      │      │            │        │            │
├──┼──────┼───┼───┼──────┼────┼──────┤
│10.  │13:22:13    │同上  │同上  │            │同上    │            │
│    │(6秒)       │      │      │            │        │            │
├──┼──────┼───┼───┼──────┼────┼──────┤
│11.  │13:27:05    │同上  │同上  │            │同上    │            │
│    │(16秒)      │      │      │            │        │            │
├──┼──────┼───┼───┼──────┼────┼──────┤
│12.  │13:42分     │徐廉成│丙○○│桃園縣龍潭鄉│第106頁 │            │
│    │(14秒)      │0939- │0936- │干城路      │        │            │
│    │            │669015│463429│            │        │            │
├──┼──────┼───┼───┼──────┼────┼──────┤
│13.  │13:52分     │丙○○│徐廉成│同上        │同上    │            │
│    │(7秒)       │0936- │0939- │            │        │            │
│    │            │463429│669015│            │        │            │
└──┴──────┴───┴───┴──────┴────┴──────┘


司法院資訊處製作；財團法人民間司法改革基金會備份。
